# 出售全资子公司股权至非全资子公司！

提问人：daikan 时间：2011-12-10 13:42:12
还是请陈版解释下吧！

回答人：chenyiwei
这个问题在前段时间已经通过站内短信聊过了，内部股权转让的成本部分不会改变合并报表中的整体少数股权金额。不知道还有什么不清楚的地方？

提问人：daikan 时间：2011-12-10 16:31:12
有点明白了！对于B公司并购C时，相当于资产从货币心态转换成了固定资产等，并未产生增加权益，所以B公司少数股东权益并未增加。

回答人：chenyiwei
可以这样理解。